【裁判字號】    91,交聲,136
【裁判日期】    920414
【裁判案由】    違反道路交通管理處罰條例
【裁判全文】
臺灣宜蘭地方法院刑事裁定                        九十一年度交聲字第一三六號
    移 送機 關  交通部公路總局台北區監理所宜蘭監理站
    異  議  人  甲○○
右列受處分人因違反道路交通管理處罰條例案件，對於交通部公路總局臺北區監理所
宜蘭監理站中華民國九十一年十一月十九日所為處分（原處分案號：宜監裁字第四三
─Ｑ00000000號）聲明異議，本院裁定如左：
        主  文
原處分撤銷。
甲○○汽車駕駛人，駕駛汽車經測試檢定酒精濃度超過規定標準，處新臺幣貳萬柒仟
元罰鍰，並吊扣其駕駛執照壹年。
        理  由
一、按汽車駕駛人有飲酒後其吐氣所含酒精成份超過每公升零點二五毫克以上者，不
    得駕車，道路交通安全規則第一百十四條第二款定有明文；又汽車駕駛人，駕駛
    汽車有酒精濃渡過量者，處新臺幣（下同）一萬五千元以上六萬元以下罰鍰，並
    當場禁止其駕駛及吊扣其駕駛執照一年，道路交通管理處罰條例第三十五條第一
    項第一款定有明文。是汽車駕駛人有飲酒後其吐氣所含酒精成份超過每公升零點
    二五毫克以上者，自屬酒精濃度過量。
二、本件受處分人即異議人甲○○於民國九十一年七月十九日晚間十時三十一分許，
    於飲酒後其呼氣酒精濃度超過每公升零點二五毫克之狀況，仍駕駛車號Ｕ三─四
    五四七號自用小客車行進，途經宜蘭縣員山鄉○○路前，為宜蘭縣警察局宜蘭分
    局民族派出所員警溫宗明攔查，並檢測受處分人飲酒後其呼氣所含酒精濃度成份
    為每公升零點二八毫克，已有酒精濃度過量情形，遂以受處分人有違反道路交通
    管理處罰條例第三十五條第一項第一款之行為掣作舉發違反道路交通管理事件通
    知單舉發（以下簡稱「舉發通知單」），並經受處分人當場簽收。嗣受處分人於
    應到案日期後（即九十一年八月五日）向交通部公路總局臺北區監理所宜蘭監理
    站（以下簡稱「宜蘭監理站」，即原處分機關）提出申訴，原處分機關函請舉發
    單位調查之結果，仍認受處分人有上開違規行為，乃依道路交通管理處罰條例第
    三十五條第一項第一款之規定裁處受處分人二萬七千元罰鍰之處分。
三、訊據受處分人即異議人甲○○固不否認於酒後駕駛車牌號碼Ｕ三─四五四七號自
    用小客車於前揭時地為警酒測攔獲之事實，惟辯稱：伊身分證字號為「Ｚ000
    000000號」，但員警於舉發通知單上將其身分證字號誤載為「Ｚ0000
    00000號」，伊以身分證字號查詢結果沒有違規，才提出申訴，伊是在繳納
    期限前兩天就去監理站，但因身分證字號不符，提出申訴，後來才加重罰鍰，伊
    認為關乎人權，所以提出申訴云云。經查：受處分人酒後酒精濃度超過規定標準
    仍駕車之事實，業據受處分人於本院調查中坦認不諱，並經證人即舉發員警溫明
    宗於本院調查中到庭結證明確，而受處分人為警攔獲時測得其呼氣酒精濃度達每
    公升零點二八毫克，有酒精測試紙一紙附卷可稽，是本件受處分人酒後駕駛動力
    交通工具之行為已堪認定。雖受處分人以舉發通知單及原處分機關之裁決書上身
    分證統一編號登載錯誤而提出申訴，然受處分人於原應到案日（即九十一年八月
    三日）後之同年八月五日、同年九月九日方提出申訴，此有宜蘭監理站受理民眾
    交通違規申訴紀錄表二紙存卷可稽；而舉發單位曾二次函覆原處分機關認：本案
    違規事實明確，該分局員警舉發並無錯誤，該舉發單雖字跡雖欠工整，但仍可辨
    認，並已加強員警於開單告發時，字跡必須工整、清晰，但舉發事實並無不當，
    此有宜蘭縣警察局宜蘭分局九十一年八月十九日警交字第０九一００一三二０一
    號函及九十一年九月二十三日警交字第０九一００一四八八五號函各一紙附卷可
    稽。又原處分機關並於九十一年十一月二十二日函覆受處分人原九十一年十月二
    十一日製開之裁決書因身分證號碼錯誤而作廢，於九十一年十一月十九日另製裁
    決書補正，此有該站九一北監宜字第九一二四三八三號函在卷可參。則原處分機
    關既已將身分證統一編號登載錯誤之原裁決書作廢，並另於九十一年十一月十九
    日再行處分，其瑕疵應認已補正，受處分人前揭所辯，委無足採。
四、本件受處分人有駕駛汽車酒精濃度過量之違規行為，事證明確，原處分機關於其
    裁量範圍內依道路交通管理處罰條例第三十五條第一項第一款規定裁處罰鍰二萬
    七千元，固非無據。惟按道路交通管理處罰條例第三十五條第一項之規定，酒精
    濃度超過標準規定駕駛汽車者，除科處罰鍰外，並需當場禁止其駕駛及吊扣其駕
    駛執照一年，原處分機關未審及此，逕予科處罰鍰，自有違誤。從而，本件原處
    分雖無理由，然原處分既有上開違誤，自應由本院予以撤銷，並另裁定如主文第
    二項所示，以資適法。
五、據上論斷，應依道路交通案件處理辦法第二十條前段，裁定如主文。
中         華       民       國      九十二   年     四   月  十四      日
                          臺灣宜蘭地方法院交通法庭
                              法  官    郭  顏  毓
右正本證明與原本無異。
如不服本裁定，應於裁定送達後五日內向本院提出抗告狀。（應附繕本）
                              書記官    莊  淑  茹
中         華       民       國      九十二   年     四   月  十六      日


司法院資訊處製作；財團法人民間司法改革基金會備份。
